{"present": {"1 Singular": {"Affirmative": "scriosaim", "Question": "an scriosaim?", "Negative": "n\u00ed scriosaim"}, "2 Singular": {"Affirmative": "scriosann t\u00fa", "Question": "an scriosann t\u00fa?", "Negative": "n\u00ed scriosann t\u00fa"}, "3 Singular": {"Male": {"Affirmative": "scriosann s\u00e9", "Question": "an scriosann s\u00e9?", "Negative": "n\u00ed scriosann s\u00e9"}, "Female": {"Affirmative": "scriosann s\u00ed", "Question": "an scriosann s\u00ed?", "Negative": "n\u00ed scriosann s\u00ed"}}, "1 Plural": {"Compressed": {"Affirmative": "scriosaimid", "Question": "an scriosaimid?", "Negative": "n\u00ed scriosaimid"}, "Extended": {"Affirmative": "scriosann muid", "Question": "an scriosann muid?", "Negative": "n\u00ed scriosann muid"}}, "2 Plural": {"Affirmative": "scriosann sibh", "Question": "an scriosann sibh?", "Negative": "n\u00ed scriosann sibh"}, "3 Plural": {"Affirmative": "scriosann siad", "Question": "an scriosann siad?", "Negative": "n\u00ed scriosann siad"}, "Passive": {"Affirmative": "scriostar", "Question": "an scriostar?", "Negative": "n\u00ed scriostar"}}, "future": {"1 Singular": {"Affirmative": "scriosfaidh m\u00e9", "Question": "an scriosfaidh m\u00e9?", "Negative": "n\u00ed scriosfaidh m\u00e9"}, "2 Singular": {"Affirmative": "scriosfaidh t\u00fa", "Question": "an scriosfaidh t\u00fa?", "Negative": "n\u00ed scriosfaidh t\u00fa"}, "3 Singular": {"Male": {"Affirmative": "scriosfaidh s\u00e9", "Question": "an scriosfaidh s\u00e9?", "Negative": "n\u00ed scriosfaidh s\u00e9"}, "Female": {"Affirmative": "scriosfaidh s\u00ed", "Question": "an scriosfaidh s\u00ed?", "Negative": "n\u00ed scriosfaidh s\u00ed"}}, "1 Plural": {"Compressed": {"Affirmative": "scriosfaimid", "Question": "an scriosfaimid?", "Negative": "n\u00ed scriosfaimid"}, "Extended": {"Affirmative": "scriosfaidh muid", "Question": "an scriosfaidh muid?", "Negative": "n\u00ed scriosfaidh muid"}}, "2 Plural": {"Affirmative": "scriosfaidh sibh", "Question": "an scriosfaidh sibh?", "Negative": "n\u00ed scriosfaidh sibh"}, "3 Plural": {"Affirmative": "scriosfaidh siad", "Question": "an scriosfaidh siad?", "Negative": "n\u00ed scriosfaidh siad"}, "Passive": {"Affirmative": "scriosfar", "Question": "an scriosfar?", "Negative": "n\u00ed scriosfar"}}, "past": {"1 Singular": {"Affirmative": "scrios m\u00e9", "Question": "ar scrios m\u00e9?", "Negative": "n\u00edor scrios m\u00e9"}, "2 Singular": {"Affirmative": "scrios t\u00fa", "Question": "ar scrios t\u00fa?", "Negative": "n\u00edor scrios t\u00fa"}, "3 Singular": {"Male": {"Affirmative": "scrios s\u00e9", "Question": "ar scrios s\u00e9?", "Negative": "n\u00edor scrios s\u00e9"}, "Female": {"Affirmative": "scrios s\u00ed", "Question": "ar scrios s\u00ed?", "Negative": "n\u00edor scrios s\u00ed"}}, "1 Plural": {"Compressed": {"Affirmative": "scriosamar", "Question": "ar scriosamar?", "Negative": "n\u00edor scriosamar"}, "Extended": {"Affirmative": "scrios muid", "Question": "ar scrios muid?", "Negative": "n\u00edor scrios muid"}}, "2 Plural": {"Affirmative": "scrios sibh", "Question": "ar scrios sibh?", "Negative": "n\u00edor scrios sibh"}, "3 Plural": {"Compressed": {"Affirmative": "scrios siad", "Question": "ar scrios siad?", "Negative": "n\u00edor scrios siad"}, "Extended": {"Affirmative": "scriosadar", "Question": "ar scriosadar?", "Negative": "n\u00edor scriosadar"}}, "Passive": {"Affirmative": "scriosadh", "Question": "ar scriosadh?", "Negative": "n\u00edor scriosadh"}}, "condi": {"1 Singular": {"Affirmative": "scriosfainn", "Question": "an scriosfainn?", "Negative": "n\u00ed scriosfainn"}, "2 Singular": {"Affirmative": "scriosf\u00e1", "Question": "an scriosf\u00e1?", "Negative": "n\u00ed scriosf\u00e1"}, "3 Singular": {"Male": {"Affirmative": "scriosfadh s\u00e9", "Question": "an scriosfadh s\u00e9?", "Negative": "n\u00ed scriosfadh s\u00e9"}, "Female": {"Affirmative": "scriosfadh s\u00ed", "Question": "an scriosfadh s\u00ed?", "Negative": "n\u00ed scriosfadh s\u00ed"}}, "1 Plural": {"Compressed": {"Affirmative": "scriosfaimis", "Question": "an scriosfaimis?", "Negative": "n\u00ed scriosfaimis"}, "Extended": {"Affirmative": "scriosfadh muid", "Question": "an scriosfadh muid?", "Negative": "n\u00ed scriosfadh muid"}}, "2 Plural": {"Affirmative": "scriosfadh sibh", "Question": "an scriosfadh sibh?", "Negative": "n\u00ed scriosfadh sibh"}, "3 Plural": {"Compressed": {"Affirmative": "scriosfaid\u00eds", "Question": "an scriosfaid\u00eds?", "Negative": "n\u00ed scriosfaid\u00eds"}, "Extended": {"Affirmative": "scriosfadh siad", "Question": "an scriosfadh siad?", "Negative": "n\u00ed scriosfadh siad"}}, "Passive": {"Affirmative": "scriosfa\u00ed", "Question": "an scriosfa\u00ed?", "Negative": "n\u00ed scriosfa\u00ed"}}, "imper": {"1 Singular": {"Affirmative": "scriosaim!", "Negative": "n\u00e1 scriosaim!"}, "2 Singular": {"Affirmative": "scrios!", "Negative": "n\u00e1 scrios!"}, "3 Singular": {"Male": {"Affirmative": "scriosadh s\u00e9!", "Negative": "n\u00e1 scriosadh s\u00e9!"}, "Female": {"Affirmative": "scriosadh s\u00ed!", "Negative": "n\u00e1 scriosadh s\u00ed!"}}, "1 Plural": {"Compressed": {"Affirmative": "scriosaimis!", "Negative": "n\u00e1 scriosaimis!"}, "Extended": {"Affirmative": "scriosadh muid!", "Negative": "n\u00e1 scriosadh muid!"}}, "2 Plural": {"Affirmative": "scriosaig\u00ed!", "Negative": "n\u00e1 scriosaig\u00ed!"}, "3 Plural": {"Compressed": {"Affirmative": "scriosaid\u00eds!", "Negative": "n\u00e1 scriosaid\u00eds!"}, "Extended": {"Affirmative": "scriosadh siad!", "Negative": "n\u00e1 scriosadh siad!"}}, "Passive": {"Affirmative": "scriostar!", "Negative": "n\u00e1 scriostar!"}}, "pastConti": {"1 Singular": {"Affirmative": "scriosainn", "Question": "an scriosainn?", "Negative": "n\u00ed scriosainn"}, "2 Singular": {"Affirmative": "scriost\u00e1", "Question": "an scriost\u00e1?", "Negative": "n\u00ed scriost\u00e1"}, "3 Singular": {"Male": {"Affirmative": "scriosadh s\u00e9", "Question": "an scriosadh s\u00e9?", "Negative": "n\u00ed scriosadh s\u00e9"}, "Female": {"Affirmative": "scriosadh s\u00ed", "Question": "an scriosadh s\u00ed?", "Negative": "n\u00ed scriosadh s\u00ed"}}, "1 Plural": {"Compressed": {"Affirmative": "scriosaimis", "Question": "an scriosaimis?", "Negative": "n\u00ed scriosaimis"}, "Extended": {"Affirmative": "scriosadh muid", "Question": "an scriosadh muid?", "Negative": "n\u00ed scriosadh muid"}}, "2 Plural": {"Affirmative": "scriosadh sibh", "Question": "an scriosadh sibh?", "Negative": "n\u00ed scriosadh sibh"}, "3 Plural": {"Compressed": {"Affirmative": "scriosaid\u00eds", "Question": "an scriosaid\u00eds?", "Negative": "n\u00ed scriosaid\u00eds"}, "Extended": {"Affirmative": "scriosadh siad", "Question": "an scriosadh siad?", "Negative": "n\u00ed scriosadh siad"}}, "Passive": {"Affirmative": "scriosta\u00ed", "Question": "an scriosta\u00ed?", "Negative": "n\u00ed scriosta\u00ed"}}, "subj": {"1 Singular": {"Affirmative": "go scriosa m\u00e9", "Negative": "n\u00e1r scriosa m\u00e9"}, "2 Singular": {"Affirmative": "go scriosa t\u00fa", "Negative": "n\u00e1r scriosa t\u00fa"}, "3 Singular": {"Male": {"Affirmative": "go scriosa s\u00e9", "Negative": "n\u00e1r scriosa s\u00e9"}, "Female": {"Affirmative": "go scriosa s\u00ed", "Negative": "n\u00e1r scriosa s\u00ed"}}, "1 Plural": {"Compressed": {"Affirmative": "go scriosaimid", "Negative": "n\u00e1r scriosaimid"}, "Extended": {"Affirmative": "go scriosa muid", "Negative": "n\u00e1r scriosa muid"}}, "2 Plural": {"Affirmative": "go scriosa sibh", "Negative": "n\u00e1r scriosa sibh"}, "3 Plural": {"Affirmative": "go scriosa siad", "Negative": "n\u00e1r scriosa siad"}, "Passive": {"Affirmative": "go scriostar", "Negative": "n\u00e1r scriostar"}}, "verbal noun": "scriosadh", "verbal adjective": "scriosta"}